【裁判字號】    95,竹簡,226
【裁判日期】    950320
【裁判案由】    異議之訴
【裁判全文】
臺灣新竹地方法院民事裁定       95年度竹簡字第226號
原      告  丙○○
被      告  財政部台灣省北區國稅局新竹市分局
法定代理人  甲○○
被      告  法務部行政執行署新竹行政執行處
法定代理人  乙○○
上列當事人間異議之訴事件，本院裁定如下：
    主  文
原告之訴駁回。
訴訟費用由原告負擔。
    事實及理由
一、被告法務部行政執行署新竹行政執行處之法定代理人原為曾
    瑞慶，於本院審理中變更為乙○○，並當庭聲明承受並續行
    訴訟，核無不合，先予敘明。
二、原告起訴主張略以：
    被告財政部台灣省北區國稅局（下稱北區國稅局）就訴外人
    蘇木榮之遺產稅部分，於87年2月15日移送案號第00000000
    號執行事件，惟原告就被告北區國稅局核定遺產稅及罰緩之
    行政處分，已提起行政救濟，經訴願、再訴願決定，撤銷命
    原處分機關另為處分，故原行政處分既經撤銷，被告北區國
    稅局理應回復原狀，本件在未接獲任何通知下，並無執行名
    義存在，然原告於94年6 月28日冒然接獲被告法務部行政執
    行署新竹行政執行處（下稱新竹行政執行處）以90年度遺稅
    執特專字第78號執行程序，對原告所有位在中華郵政公司儲
    匯處之薪資帳戶內存款予以強制執行，其執行行為自屬違法
    ，爰提起本訴訟。並聲明：撤銷被告新竹行政執行處90年度
    遺稅執特專字第78號強制執行程序。
三、按訴訟事件不屬普通法院之權限者，法院應以裁定駁回原告
    之訴，民事訴訟法第249條第1項第1 款定有明文。又按我國
    關於民事訴訟與行政訴訟之審判，依現行法律之規定，分由
    不同性質之法院審理，係採二元訴訟制度。就具體案件之訴
    訟，究應循普通訴訟程序抑或依行政訴訟程序為之，應由立
    法機關衡酌訴訟案件之性質及既有訴訟制度之功能等而為設
    計。除法律別有規定外，關於因私法關係所生之爭執，由普
    通法院審判；因公法關係所生之爭議，則由行政法院審判之
    。再按行政執行，指公法上金錢給付義務、行為或不行為義
    務之強制執行及即時強制；義務人或利害關係人對執行命令
    得於執行程序終結前，向執行機關聲明異議，行政執行法第
    2 條及第9條第1項分別定有明文。又債務人異議之訴，由高
    等行政法院受理，行政訴訟法義307條亦有明文。
四、查：本院審酌原告上開主張之訴訟標的，係針對被告新竹行
    政執行處90年度遺稅執特專字第78號所為之執行程序，揆諸
    上開說明，行政執行之執行名義是否存在，理應依異議程序
    解決，並非本件債務人異議之訴審理之範圍，況原告就此行
    政執行部分提起債務人之訴，係屬公法上之爭訟事件，依行
    政執行法第306條之規定，本應向高等行政法院提起債務人
    之訴，本件訴訟應非屬普通法院之權限，本院就本件並無審
    判權。
五、綜上所述，本件既不屬普通法院權限，原告起訴為不合法，
    而此項不合法復無從補正，爰依首揭規定，以裁定駁回原告
    之訴之聲請。
六、訴訟費用負擔之依據：民事訴訟法第95條、第78條。
中    華    民    國    95    年    3    月    20    日
                  民事第二庭  法  官   彭淑苑
以上正本係照原本作成。
如對本裁定抗告須於裁定送達後10日內向本院提出抗告狀，並繳
納抗告費新臺幣1,000元
中    華    民    國    95    年    3    月    20    日
                              書記官    張永榮


司法院資訊處製作；財團法人民間司法改革基金會備份。
